# PBC是啥玩意儿？

提问人：cfj137 时间：2013-01-02 16:49:54
菜鸟再补充提问下 所有上市公司的业务都需要做PBC？

回答人：chenyiwei
PBC并不是强制性的，但是被实践证明行之有效，可以显著提高审计效率，并且体现企业是会计处理和信息披露第一责任人。因此强烈推荐采用。